臺灣高等法院花蓮分院刑事判決　　　　　　　九十年度上易字第三四０號
　　上訴人即被告　　甲○○
　　選 任辯護 人　　廖學忠
右列上訴人即被告因違反森林法案件，不服臺灣花蓮地方法院九十年度易字第一四號
中華民國九十年十月二十九日第一審判決( 起訴案號：臺灣花蓮地方法院檢察署九十
年度偵字第一五六四號 )，提起上訴，本院判決如左：
    主  文
原判決撤銷。
甲○○於保安林內竊取森林主副產物，為搬運贓物使用車輛，累犯，處有期徒刑柒月
，併科罰金陸佰參拾元，罰金如易服勞役，以佰元折算壹日。
扣案之電鏈鋸壹臺沒收。
    事  實
一甲○○曾因竊盜案件，經法院判處有期徒刑三月確定，甫於民國( 下同 )八十八年
  十一月二十九日執行完畢，猶不知悔改，復意圖為自己不法之所有，於九十年五月
  十八日下午三時許，在南投縣埔里鎮山區第一三０號林班地第六二０號水源涵養保
  安林區內，以自備之電鏈鋸乙臺，竊取森林主產物闊二、三級腐杇梢片二五八．五
  公斤( 公訴人誤載為樹瘤二五八公斤 )，並徒手拔取森林副產物靈芝四十五公斤，
  得手後，於同年五月十九日下午八時三十分許，為搬運贓物，駕駛車牌號碼ＩＧ－
  六七三二號自用小客車，載運上述腐杇梢片及靈芝，途經花蓮縣秀林鄉台八線中橫
  公路一八八公里峽谷橋路段時，為警查獲，並扣得其所有已供犯罪用之電鏈鋸乙臺
  。
二案經花蓮縣警察局新城分局報請臺灣花蓮地方法院檢察署檢察官偵查起訴。
    理  由
一訊之上訴人即被告甲○○對於右揭時地竊取森林主副產物之事實坦承不諱，惟矢口
  否認有使用電鏈鋸竊割梢片，辯稱：上述梢片已倒地枯萎，伊僅以徒手竊取，又伊
  竊取靈芝，係為母治病云云；然查：被告確係以電鏈鋸竊取梢片等情，業據被告於
  警訊、偵查及原審中坦承在卷，此外，且有林務局新城工作站胡金寶出具之認領保
  管收據乙紙、扣案照片二幀及案發現場照片四幀在卷可稽，而案發地點屬於南投縣
  埔里山區第一三０號林班地第一六二０號水源涵養保安林，有行政院農業委員會林
  務局南投林區管理處埔里工作站九十年八月三十日投埔字第四四七六號函在卷可依
  。
  本件事證明確，被告犯行堪以認定。
二核被告甲○○所為，係犯森林法第五十二條第一項一款、第六款之於保安林內竊取
  森林副產物，並為搬運贓物使用車輛罪。公訴人認係犯同法第五十二條第一項第八
  款之罪，起訴法條容有誤會，應予變更。又被告曾因竊盜案件，經法院判處有期徒
  刑三月確定，甫於八十八年十一月二十九日執行完畢，有臺灣高等法院被告全國前
  乙紙案紀錄表在卷可稽，其於前案執行完畢後五年內再犯本件有期徒刑以上之罪，
  應依累犯規定，加重其刑。原審予以論罪科刑，固非無見，惟被告為搬運贓物使用
  車輛等情，原審漏未論及，自有未合。被告上訴意旨以：其所竊森林主副產物價值
  不高，原審量刑過重，又伊並未使用電鏈鋸竊取腐杇梢片云云，固無可取，惟原判
  決既有可議，亦應撤銷改判。爰審酌被告犯罪之手段、目的及所造成之損害等一切
  情狀，量處如主文第二項所示之刑，而被告所得贓額為新台幣六百三十元，有國有
  林產物被害山價查定表乙紙可稽，故另併科贓額三倍之罰金銀元六百三十元，及就
  罰金部分諭知易服勞役之折算標準。扣案之電鏈鋸乙臺，為被告所有已供犯罪使用
  之物，應依刑法第三十八條第一項第二款宣告沒收之，另被告所竊財物價值雖不高
  ，然被告有多次犯罪前科，本院斟酌再三，實難邀減刑之寬典，併予明。
據上論斷，應依刑事訴訟法第三百六十九條第一項前段、第三百六十四條、第三百條
、第二百九十九條第一項前段、森林法第五十二條第一項第一款、第六款、刑法第十
一條前段、第四十二條第二項、第四十七條、第三十八條第一項第二款、罰金罰鍰提
高標準條例第二條，判決如主文。
本案經檢察官邱雲昌到庭執行職務。
中      華      民      國      九十一      年    一      月    廿四    日
                                    審判長法官  吳  鴻  章
                                          法官  林  德  盛
                                          法官  黃  永  祥
右為正本證明與原本無異。
本件不得再上訴。
                                        書記官  吳  家  瑩
中      華      民      國      九十一      年    一      月    廿四    日
